臺灣苗栗地方法院刑事判決
111年度訴字第415號
公  訴  人  臺灣苗栗地方檢察署檢察官
被      告  盧明俊




上列被告因加重詐欺等案件，經檢察官提起公訴（111年度偵字
第2190號），被告於準備程序中就被訴事實為有罪之陳述，經本
院告以簡式審判之旨並聽取當事人意見後，裁定改行簡式審判程
序，判決如下：
    主  文
盧明俊犯如附表一「所犯罪名及宣告刑」欄所示之罪，各處如附
表一「所犯罪名及宣告刑」欄所示之刑。應執行有期徒刑壹年柒
月。
未扣案之犯罪所得新臺幣肆仟元沒收，於全部或一部不能沒收或
不宜執行沒收時，追徵其價額。　　
　　犯罪事實
一、盧明俊於民國110年4月間，加入真實姓名、年籍不詳綽號「
    萱萱」、「阿順」等人所屬以實施詐術為手段之具有持續性
    及牟利性之詐欺集團（下稱本案詐欺集團），擔任詐欺集團
    車手之角色（涉嫌違反組織犯罪防制條例部分，經臺灣臺中
    地方法院以110年度金訴字第750號判決確定在案，非本件審
    理範圍），報酬計算方式為盧明俊每日提領可得報酬新臺幣
    （下同）2,000元。盧明俊與「萱萱」、「阿順」及本案詐
    欺集團其他成員，共同意圖為自己及詐欺集團不法之所有，
    基於三人以上共同詐欺取財、隱匿詐欺犯罪所得去向之犯意
    聯絡，先由本案詐欺集團內之不詳成員，以附表二「詐欺方
    式」欄所示方式，對如附表二所示告訴人或被害人施用詐術
    ，致其等陷於錯誤，而於附表二「告訴人/被害人匯款時間
    」欄所示時間，匯款如附表二「告訴人/被害人匯款金額」
    欄所示金額，至附表二「告訴人/被害人匯款帳戶」欄所示
    由本案詐欺集團控制之金融帳戶內，盧明俊則隨即依「萱萱
    」、「阿順」之指示，至苗栗火車站置物櫃拿取提款卡，並
    於附表三「提款時間、地點」欄所示時、地，提領如附表三
    「提款金額」欄所示款項後，至苗栗縣苗栗市新都街高架橋
    下將所提領之款項及提款卡交予「萱萱」、「阿順」所指派
    至現場取款之本案詐欺集團內之不詳成員，以此等方式製造
    金流斷點，據以隱匿上開犯罪所得之去向，嗣如附表二所示
    告訴人或被害人發覺受騙報警，循線查悉上情。
二、案經吳凱臻、翁宜慧、楊宗盛、吳鳳珠、黃偲絜、劉蕙瑄、
    曾瑋德、曾懿詩、陳依琳、張廉明、邱潔欣、林定弘訴由苗
    栗縣警察局苗栗分局報告臺灣苗栗地方檢察署檢察官偵查起
    訴。
    理  由
一、按被告盧明俊所犯係死刑、無期徒刑、最輕本刑為3年以上
    有期徒刑以外之罪，亦非高等法院管轄第一審案件，其於準
    備程序進行中，先就被訴事實為有罪之陳述，經本院告知簡
    式審判程序之旨，並聽取檢察官、被告盧明俊之意見後，依
    刑事訴訟法第273條之1第1項之規定，由本院合議庭裁定進
    行簡式審判程序。是依刑事訴訟法第273條之2規定，本件之
    證據調查，不受同法第159條第1項、第161條之2、第161條
    之3、第163條之1及第164條至第170條規定之限制。另本案
    以下所引用之非供述證據，無證據證明係實施刑事訴訟程序
    之公務員違背法定程序所取得，被告盧明俊亦表示無意見，
    故卷內所列各項證據，自得作為證據，合先敘明。
二、認定犯罪事實所憑證據及理由
　　上揭犯罪事實，業據被告盧明俊於警詢、偵查、本院準備程
    序及審理時均坦承不諱，並有附表二、三各編號「證據出處
    」欄所列之證據可佐，足認被告盧明俊任意性自白，核與事
    實相符，應可採信。本案事證已臻明確，被告盧明俊上開犯
    行均堪認定，應予依法論科。
三、法律上之判斷
　㈠共同正犯之認定
　　按共同實施犯罪行為，在合同意思範圍內，相互利用他人之
    行為，以達其犯罪之目的，原不必每一階段均參與，祇須分
    擔犯罪行為之一部，即應對於全部所發生之結果共同負責；
    又共同正犯之意思聯絡，不限於事前有所協定，於行為當時
    ，基於相互之認識，以共同犯罪之意思參與者，亦無礙於共
    同正犯之成立。倘犯罪結果係因共犯之合同行為所致者，無
    論出於何人所為，在共犯間均應同負全部之責，並無分別何
    部分為孰人實行之必要（最高法院92年度台上字第6265號、
    95年度台上字第3489號、第3739號判決意旨參照）。又現今
    詐欺集團乃係需由多人縝密分工方能完成之集團性犯罪，故
    詐欺集團成員彼此間雖因分工不同而未必均認識或確知彼此
    參與分工細節，然既參與該詐欺集團取得被害人財物之全部
    犯罪計劃之一部分行為，相互利用其一部行為，以共同達成
    不法所有之犯罪目的，未逾越合同意思之範圍。從而，被告
    自均應對其參與期間所發生詐欺之犯罪事實，共負其責。本
    案被告盧明俊雖未親自實施以電話詐欺附表二所示告訴人或
    被害人之行為，惟其加入「萱萱」、「阿順」等人所組成之
    本案詐欺集團，擔任提領詐騙款項之車手，提領告訴人或被
    害人遭詐欺之款項，之後再轉交本案詐欺集團內不詳之其他
    成員，此一犯罪態樣，正為具備一定規模詐欺犯罪所衍生之
    細密分工模式，參與犯罪者透過相互利用彼此之犯罪角色分
    工，而形成一個共同犯罪之整體，以利施行詐術，各成員間
    於各自加入之時起，均係以自己共同犯罪之意思，在共同犯
    意聯絡下，相互支援、供應彼此所需地位，相互利用他人行
    為，以達共同詐欺取財目的及行為分擔，自應就整體犯罪之
    全部犯罪結果共同負責，而成立共同正犯。揆諸前揭說明，
    被告盧明俊應就其參與之詐欺取財犯行，負共同正犯之責。
　㈡洗錢防制法部分
　　次按洗錢防制法第15條之特殊洗錢罪，係在無法證明前置犯
    罪之特定不法所得，而未能依第14條之一般洗錢罪論處時，
    始予適用。倘能證明人頭帳戶內之資金係前置之特定犯罪所
    得，即應逕以一般洗錢罪論處，自無適用特殊洗錢罪之餘地
    。例如詐欺集團向被害人施用詐術後，為隱匿其詐欺所得財
    物之去向，而令被害人將其款項轉入該集團所持有、使用之
    人頭帳戶，並由該集團所屬之車手前往提領詐欺所得款項得
    逞，檢察官如能證明該帳戶內之資金係本案詐欺之特定犯罪
    所得，即已該當於新法第14條第1 項之一般洗錢罪；至若無
    法將人頭帳戶內可疑資金與本案詐欺犯罪聯結，而不該當第
    2 條洗錢行為之要件，當無從依第14條第1 項之一般洗錢罪
    論處，僅能論以第15條第1 項之特殊洗錢罪。另過去實務認
    為，行為人對犯特定犯罪所得之財物或利益作直接使用或消
    費之處分行為，或僅將自己犯罪所得財物交予其他共同正犯
    ，祇屬犯罪後處分贓物之行為，非本條例所規範之洗錢行為
    ，惟依新法規定，倘行為人意圖掩飾或隱匿特定犯罪所得來
    源，而將特定犯罪所得直接消費處分，甚或交予其他共同正
    犯，而由共同正犯以虛假交易外觀掩飾不法金流移動，即難
    認單純犯罪後處分贓物之行為，應仍構成洗錢防制法第2 條
    第1 或2 款之洗錢行為（最高法院108 年台上字第1744號、
    108年度台上字第3086號判決意旨參照）。經查，被告盧明
    俊加入本案詐欺集團，先由該詐欺集團不詳成員，以附表二
    所示方式施行詐術，誘使附表二所示告訴人或被害人受騙後
    匯款，被告盧明俊隨即依「萱萱」、「阿順」之指示至苗栗
    火車站置物櫃拿取提款卡及持該提款卡於附表三所示時、地
    ，提領如附表三所示款項，之後再將所提領之款項及提款卡
    交予「萱萱」、「阿順」所指派至苗栗縣苗栗市新都街高架
    橋下取款之本案詐欺集團內之不詳成員，以隱匿犯罪所得之
    去向，據以掩飾詐欺犯罪所得之本質及去向，業經本院認定
    如前，是被告盧明俊之行為，核屬洗錢防制法第2條第2款所
    規定之洗錢行為，應論以同法第14條之一般洗錢罪。
四、論罪科刑
　㈠被告盧明俊就附表二所為，均係犯刑法第339條之4第1項第2
    款之三人以上共同詐欺取財罪、洗錢防制法第14條第1項之
    一般洗錢罪。
　㈡被告盧明俊就其所犯之三人以上共同詐欺取財罪、一般洗錢
    罪，與本案詐欺集團內「萱萱」、「阿順」及不詳其他成員
    間，有犯意聯絡及行為分擔，應論以共同正犯。
　㈢被告盧明俊就附表二所犯之三人以上共同詐欺取財罪、一般
    洗錢罪間，均係一行為觸犯數罪名之想像競合犯，應依刑法
    第55條前段之規定，分別從一重論以三人以上共同詐欺取財
    罪。　　
　㈣附表二所示之告訴人或被害人，有遭本案詐欺集團不詳成員
    施用詐術而多次匯款者，乃該集團成員以同一詐欺手法訛詐
    同一告訴人或被害人，致該告訴人或被害人於密接時間內多
    次匯款，施用詐術之方式及詐欺對象相同，侵害同一人之財
    產法益，且各行為之獨立性極為薄弱，依一般社會健全觀念
    ，在時間差距上，難以強行分開，在刑法評價上，應將之視
    為數個舉動之接續施行，核屬接續犯而各為包括之一罪。
　㈤被告盧明俊及其所屬之詐騙集團成員間分別於不同時間，以
    附表二所示詐欺方式，向附表二所示之告訴人或被害人行詐
    ，並由其等各自匯款至附表二所示由本案詐欺集團控制之帳
    戶內，是以對於各被害人所為詐欺犯行，犯行之時間不同，
    且犯意各別，行為互殊，詐術之內容亦屬相異，應予分論併
    罰。
　㈥按犯前2條之罪，在偵查或審判中自白者，減輕其刑，洗錢防
    制法第16條第2項亦定有明文。次按想像競合犯之處斷刑，
    本質上係「刑之合併」。其所謂從一重處斷，乃將想像競合
    犯組成之評價上數罪，合併為科刑一罪，其所對應之刑罰，
    亦合併其評價上數罪之數法定刑，而為一個處斷刑。易言之
    ，想像競合犯侵害數法益者皆成立犯罪，論罪時必須輕、重
    罪併舉論述，同時宣告所犯各罪名，包括各罪有無加重、減
    免其刑之情形，亦應說明論列，量刑時併衡酌輕罪部分量刑
    事由，評價始為充足，然後依刑法第55條前段規定「從一重
    處斷」，非謂對於其餘各罪可置而不論。因此，法院決定處
    斷刑時，雖以其中最重罪名之法定刑，做為裁量之準據，惟
    於裁量其輕重時，仍應將輕罪合併評價在內（最高法院108
    年度台上字第4405、4408號判決意旨可參）。經查，被告盧
    明俊就本案犯罪事實，迭於警詢、偵訊及本院準備程序、審
    理時均坦承不諱，是其就所犯洗錢防制法部分，依上開規定
    ，原應減輕其刑，惟被告盧明俊就上開犯行既經從一重以三
    人以上共同犯加重詐欺取財罪處斷，自無從再適用上開條項
    規定減刑，本院於依照刑法第57條量刑時，將併予審酌，附
    此敘明。
　㈦爰以行為人責任為基礎，審酌被告盧明俊正值青壯之年，有
    勞動或工作之能力，不思依循正途獲取穩定經濟收入，為牟
    取不法報酬，參與詐欺集團擔任提款車手之工作，所為嚴重
    損害財產交易安全及社會經濟秩序，且使不法份子得以隱匿
    真實身分及犯罪所得去向，減少遭查獲之風險，助長犯罪猖
    獗，破壞社會秩序及社會成員間之互信基礎甚鉅，對社會所
    生危害非輕，惟念其犯後能坦白承認，於本院審理中分別與
    告訴人楊宗盛以50,000元、與告訴人張廉明以90,000元達成
    和解等情，有本院111年度附民字第269、270號和解筆錄在
    卷為憑（見本院卷第167至170頁）；並考量被告盧明俊參與
    本案犯罪動機、目的、手段、角色分工、犯罪後坦承犯罪，
    就所犯洗錢犯行，於偵查、審理中均自白，已符合相關自白
    減刑規定（學理所稱想像競合所犯輕罪之釐清作用），犯後
    能坦白承認，節省有限之司法資源，犯罪手段平和，兼衡每
    次詐騙所得金額之大小，及據被告盧明俊向本院自述其教育
    程度為國中畢業，曾從事白牌司機，未婚亦無小孩，家中有
    祖母、父親等一切情狀，分別量處如附表一「所犯罪名及宣
    告刑」欄所示之刑，以資懲儆。
　㈧又數罪併罰定應執行刑之裁量，應兼衡罪責相當及特別預防
    之刑罰目的，綜合考量行為人之人格及各罪間之關係，具體
    審酌各罪侵害法益之異同、對侵害法益之加重效應及時間、
    空間之密接程度，注意維持輕重罪間刑罰體系之平衡。其依
    刑法第51條第5款定執行刑者，宜注意刑罰邊際效應隨刑期
    而遞減及行為人所生痛苦程度隨刑期而遞增之情形，考量行
    為人復歸社會之可能性，妥適定執行刑。除不得違反刑法第
    51條之外部界限外，尤應體察法律規範本旨，謹守法律內部
    性界限，以達刑罰經濟及恤刑之目的。查被告盧明俊加入本
    案詐欺集團分擔部分犯行，行為雖有不當，然其並非職司詐
    騙被害人之構成要件核心行為，本案犯行係於110年6月27日
    、110年6月30日、110年7月16日所為，犯罪時間甚為密接，
    犯罪態樣、手段相似，所犯均為同一罪質之財產上犯罪，責
    任非難重複之程度較高，及被告盧明俊各次參與情節、分得
    之報酬比例，各該告訴人、被害人所受財產損失等情況，及
    為避免責任非難過度評價及行為人預防需求，暨定應執行刑
    之限制加重原則，兼顧刑罰衡平要求之意旨，定其應執行刑
    如首揭主文所示。
五、沒收
　㈠按犯罪所得，屬於犯罪行為人者，沒收之；前2項之沒收，於
    全部或一部不能沒收或不宜執行沒收時，追徵其價額，刑法
    第38之1條第1項前段、第3項定有明文。又共同正犯犯罪所
    得之沒收或追徵，應就各人所分得之數為之，倘若共同正犯
    內部間，對於不法利得分配明確時，應依各人實際分配所得
    宣告沒收（最高法院107年度台上字第1572號判決意旨參照
    ）。次按沒收新制係參考外國立法例，為契合沒收之法律本
    質，認沒收為刑法所定刑罰及保安處分以外之法律效果，具
    有獨立性，而非刑罰（從刑），已明定沒收為獨立之法律效
    果，在修正刑法第五章之一以專章規範，故判決主文內諭知
    沒收，已毋庸於各罪項下分別宣告沒收，亦可另立一項合併
    為相關沒收宣告之諭知，使判決主文更簡明易懂（最高法院
    106年度台上字第386號判決意旨參照）。查被告盧明俊加入
    本案詐欺集團擔任車手，其於110年6月27日、110年6月30日
    、110年7月16日為附表三所示犯行，每日可獲得2,000元報
    酬，於本案共獲得6,000元報酬等情，業據其於偵訊時供承
    在卷（見偵卷二第143頁），惟被告盧明俊於110年6月27日
    領得之報酬2,000元，業經本院以110年度訴字第506號判決
    宣告沒收確定，為免重複執行，爰不併於本案再予宣告沒收
    或追徵，故本案僅就剩餘報酬4,000元部分，依刑法第38條
    之1第1項規定宣告沒收，併依同條第3項規定，於全部或一
    部不能沒收或不宜執行沒收時，追徵其價額。　　
　㈡再按洗錢防制法第18條第1項前段規定：「犯第14條之罪，其
    所移轉、變更、掩飾、隱匿、收受、取得、持有、使用之財
    物或財產上利益，沒收之。」關於犯罪行為人犯洗錢防制法
    第14條之罪，其所掩飾之財物本身僅為洗錢之標的，難認係
    供洗錢所用之物，為本案洗錢犯罪構成要件事實前提，乃本
    罪之關聯客體，故洗錢行為之標的，除非屬於前置犯罪之不
    法所得，自非本案洗錢犯罪之工具及產物，亦非洗錢犯罪所
    得，尤非違禁物，尚無從依刑法沒收規定予以宣告沒收，自
    應依洗錢防制法第18條第1項前段規定予以宣告沒收。此規
    定係採義務沒收主義，祇要合於前述規定，法院即應為相關
    沒收之諭知，然該洗錢行為之標的是否限於行為人者始得宣
    告沒收，法無明文，是倘法條並未規定「不問屬於犯罪行為
    人與否均沒收」時，自仍以屬於被告所有者為限，始應予沒
    收。本案被告盧明俊所提領如附表三所示詐欺款項，扣除其
    擔任提款車手之報酬6,000元，其餘款項均轉交給其他詐欺
    集團成員，已如前述，而非屬被告盧明俊所有，又不在其實
    際掌控中，被告盧明俊並無所有權及事實上管領權，自無從
    對其所掩飾、隱匿之財物加以宣告沒收，附此敘明。
據上論斷，應依刑事訴訟法第273條之1第1項、第299條第1項前
段，判決如主文。
本案經檢察官蔡明峰提起公訴，檢察官吳宛真到庭執行職務。
中　　華　　民　　國　　111 　年　　9 　　月　　29　　日
                  刑事第一庭  法　官　柳章峰
以上正本證明與原本無異。
如不服本判決應於收受判決後20日內向本院提出上訴書狀，並應
敘述具體理由。其未敘述上訴理由者，應於上訴期間屆滿後20日
內向本院補提理由書(均須按他造當事人之人數附繕本)「切勿逕
送上級法院」。告訴人或被害人如對本判決不服者，應具備理由
請求檢察官上訴，其上訴期間之計算係以檢察官收受判決正本之
日期為準。
　　　　　　　　　　　　　　　書記官　王祥鑫
中　　華　　民　　國　　111 　年　　9 　　月　　29　　日
附錄本案論罪科刑法條：
中華民國刑法第339條之4
犯第339條詐欺罪而有下列情形之一者，處1年以上7年以下有期
徒刑，得併科1百萬元以下罰金：
一、冒用政府機關或公務員名義犯之。
二、三人以上共同犯之。
三、以廣播電視、電子通訊、網際網路或其他媒體等傳播工具，
    對公眾散布而犯之。
前項之未遂犯罰之。

洗錢防制法第14條
有第二條各款所列洗錢行為者，處7年以下有期徒刑，併科新臺
幣5百萬元以下罰金。
前項之未遂犯罰之。
前二項情形，不得科以超過其特定犯罪所定最重本刑之刑。

附表一：
編號 犯罪事實 罪名及宣告刑 1 附表二編號1 被告盧明俊犯三人以上共同詐欺取財罪，處有期徒刑壹年。 2 附表二編號2 被告盧明俊犯三人以上共同詐欺取財罪，處有期徒刑壹年貳月。 3 附表二編號3 被告盧明俊犯三人以上共同詐欺取財罪，處有期徒刑壹年壹月 4 附表二編號4 被告盧明俊犯三人以上共同詐欺取財罪，處有期徒刑壹年。 5 附表二編號5 被告盧明俊犯三人以上共同詐欺取財罪，處有期徒刑壹年貳月。 6 附表二編號6 被告盧明俊犯三人以上共同詐欺取財罪，處有期徒刑壹年。 7 附表二編號7 被告盧明俊犯三人以上共同詐欺取財罪，處有期徒刑壹年。 8 附表二編號8 被告盧明俊犯三人以上共同詐欺取財罪，處有期徒刑壹年壹月。 9 附表二編號9 被告盧明俊犯三人以上共同詐欺取財罪，處有期徒刑壹年貳月。 10 附表二編號10 被告盧明俊犯三人以上共同詐欺取財罪，處有期徒刑壹年。 11 附表二編號11 被告盧明俊犯三人以上共同詐欺取財罪，處有期徒刑壹年貳月。 12 附表二編號12 被告盧明俊犯三人以上共同詐欺取財罪，處有期徒刑壹年。 13 附表二編號13 被告盧明俊犯三人以上共同詐欺取財罪，處有期徒刑壹年壹月。 14 附表二編號14 被告盧明俊犯三人以上共同詐欺取財罪，處有期徒刑壹年。 

附表二：
編號 告訴人/被害人 詐欺方式 告訴人/被害人匯款  證據出處    帳戶 時間、金額（不含手續費）  1 吳凱臻 (有提告，即起訴書附表一編號1) 110年6月27日17時2分許，詐欺集團某成員假冒天藍小舖客服、合作金庫銀行客服，對吳凱臻謊稱：因作業疏失可能導致帳戶誤扣款，致吳凱臻陷於錯誤而依指示於右列時間，匯出款項至右列帳戶。 000- 000000000000 中國信託銀行 鄭芳祝 110年6月27日 17時37分許 2萬7,089元 ①吳凱臻於警詢時之證述（見偵卷一第67至70頁）。 ②內政部警政署反詐騙諮詢專線紀錄表（見偵卷二第3至4頁）。 ③臺南市政府警察局歸仁分局仁德分駐所受(處)理案件證明單、受理詐騙帳戶通報警示簡便格式表（見偵卷一第278頁，偵卷二第5頁）。 ④網路銀行交易畫面（見偵卷二第8頁）。 ⑤鄭芳祝左列中國信託銀行帳戶（000-000000000000）歷史交易明細、帳戶個資檢視（見偵卷一第125、155頁）。 2 翁宜慧 (有提告，即起訴書附表一編號2) 110年6月27日16時39分許，詐欺集團某成員假冒天藍小舖客服、合作金庫銀行客服，對翁宜慧謊稱：因作業疏失可能導致帳戶誤扣款，致翁宜慧陷於錯誤而依指示於右列時間，匯出款項至右列帳戶。  110年6月27日 17時31分 2萬2,123元 ①翁宜慧於警詢時之證述（見偵卷一第71至72頁）。 ②內政部警政署反詐騙諮詢專線紀錄表（見偵卷二第11至12頁）。 ③桃園市政府警察局龜山分局龜山派出所受(處)理案件證明單、受理詐騙帳戶通報警示簡便格式表（見偵卷二第9、13至15頁）。 ④手機通話紀錄、網路銀行交易畫面、合作金庫銀行、中國信託銀行自動櫃員機交易明細表（見偵卷二第17至19頁）。 ⑤鄭芳祝左列中國信託銀行帳戶（000-000000000000）歷史交易明細、帳戶個資檢視（見偵卷一第125、155頁）。 ⑥楊淯婷左列新光銀行帳戶（000-0000000000000）歷史交易明細、帳戶個資檢視（見偵卷一第127、157頁）。    103-&ZZZZ; 0000000000000 新光銀行 楊淯婷  110年6月27日 18時22分 4萬9,987元      110年6月27日 18時23分 2萬0,123元      110年6月27日 18時26分 2萬9,987元      110年6月27日 18時41分 1萬9,985元  3 林采依(即起訴書附表一編號3) 110年6月27日20時36分（起訴書附表誤為21時）許，詐欺集團某成員假冒天藍小舖客服、中國信託銀行客服，對林采依謊稱：因作業疏失可能導致帳戶誤扣款，致林采依陷於錯誤而依指示於右列時間，匯出款項至右列帳戶。 000- 0000000000000 合作金庫銀行 謝語倫 110年6月27日 21時32分 9萬9,987元 ①林采依於警詢時之證述（見偵卷一第73至74頁）。 ②內政部警政署反詐騙諮詢專線紀錄表（見偵卷二第23至24頁）。 ③新竹縣政府警察局竹東分局竹東派出所受(處)理案件證明單、受理詐騙帳戶通報警示簡便格式表（見偵卷二第21、25頁）。 ④謝語倫左列合作金庫銀行帳戶（000-0000000000000）歷史交易明細、帳戶個資檢視（見偵卷一第129、159頁）。 4 楊宗盛 (有提告，即起訴書附表一編號4) 110年6月27日20時15分許，詐欺集團某成員假冒天藍小舖客服、花旗銀行客服，對楊宗盛及其配偶邱妙蓮謊稱：因作業疏失可能導致帳戶誤扣款，致楊宗盛陷於錯誤而依指示於右列時間，匯出款項至右列帳戶。  110年6月27日 21時33分 2萬6,989元 ①楊宗盛於警詢時之證述（見偵卷一第75至76頁）。 ②內政部警政署反詐騙諮詢專線紀錄表（見偵卷二第29至30頁）。 ③南投縣政府警察局埔里分局愛蘭派出所受(處)理案件證明單、受理詐騙帳戶通報警示簡便格式表（見偵卷二第27、31頁）。 ④網路銀行交易畫面（見偵卷二第35頁）。 ⑤謝語倫左列合作金庫銀行帳戶（000-0000000000000）歷史交易明細、帳戶個資檢視（見偵卷一第129、159頁）。     110年6月27日 21時51分 2萬3,123元  5 吳鳳珠 (有提告，即起訴書附表一編號5) 110年6月30日17時58分（起訴書附表誤為20時23分）許，詐欺集團某成員假冒金石堂客服、銀行客服，對吳鳳珠謊稱：因作業疏失可能導致帳戶誤扣款，致吳鳳珠陷於錯誤而依指示於右列時間，匯出款項至右列帳戶。 700-&ZZZZ; 00000000000000 中華郵政 盧妍怡 110年6月30日 20時49分 9萬9,987元  ①吳鳳珠於警詢時之證述（見偵卷一第77至78頁）。 ②內政部警政署反詐騙諮詢專線紀錄表（見偵卷二第43至44頁）。 ③桃園市政府警察局平鎮分局龍岡派出所受(處)理案件證明單、受理詐騙帳戶通報警示簡便格式表（見偵卷二第41、45頁）。 ④網路銀行交易畫面、吳鳳珠中國信託銀行及臺灣中小企業銀行存摺封面、內頁（見偵卷二第47、49、51頁）。 ⑤盧妍怡左列中華郵政帳戶（000-00000000000000）客戶歷史交易清單、帳戶個資檢視（見偵卷一第131、161頁）。     110年6月30日 20時51分 2萬9,988元  6 陳韋韶(即起訴書附表一編號6) 110年6月30日17時34分許，詐欺集團某成員假冒天然小舖客服、富邦銀行客服，對陳韋韶謊稱：因作業疏失可能導致帳戶誤扣款，致陳韋韶陷於錯誤而依指示於右列時間，匯出款項至右列帳戶。  110年6月30日 20時57分 1萬9,123元 ①陳韋韶於警詢時之證述（見偵卷一第79至80頁）。 ②內政部警政署反詐騙諮詢專線紀錄表（見偵卷二第55至56頁）。 ③新北市政府警察局林口分局文林派出所受(處)理案件證明單、受理詐騙帳戶通報警示簡便格式表（見偵卷二第53、57頁）。 ④盧妍怡左列中華郵政帳戶（000-00000000000000）客戶歷史交易清單、帳戶個資檢視（見偵卷一第131、161頁）。 7 黃偲絜 (有提告，即起訴書附表一編號7) 110年6月30日16時許，詐欺集團某成員假冒天藍小舖客服、華南銀行客服，對黃偲絜謊稱：因作業疏失可能導致帳戶誤扣款，致黃偲絜陷於錯誤而依指示於右列時間，匯出款項至右列帳戶。 700-&ZZZZ; 00000000000000 中華郵政 蔡享雅 110年6月30日 22時6分 2萬9,985元 ①黃偲絜於警詢時之證述（見偵卷一第81至84頁）。 ②內政部警政署反詐騙諮詢專線紀錄表（見偵卷二第61至62頁）。 ③桃園市政府警察局中壢分局自強派出所受(處)理案件證明單、受理詐騙帳戶通報警示簡便格式表（見偵卷二第59、63頁）。 ④華南銀行自動櫃員機交易明細表（見偵卷二第65頁）。 ⑤蔡享雅左列中華郵政帳戶（000-00000000000000）客戶歷史交易清單、帳戶個資檢視（見偵卷一第133、168頁）。 8 劉蕙瑄 (有提告，即起訴書附表一編號8) 110年6月30日20時27分許，詐欺集團某成員假冒團購網客服、臺灣中小企業銀行客服，對劉蕙瑄謊稱：因作業疏失可能導致帳戶誤扣款，致劉蕙瑄陷於錯誤而依指示於右列時間，匯出款項至右列帳戶。  110年6月30日 22時41分 2萬9,989元 ①劉蕙瑄於警詢時之證述（見偵卷一第85至87頁）。 ②內政部警政署反詐騙諮詢專線紀錄表（見偵卷二第69至70頁）。 ③臺中市政府警察局第五分局北屯派出所受(處)理案件證明單、受理詐騙帳戶通報警示簡便格式表（見偵卷二第67、71頁）。 ④手機通話紀錄、網路銀行交易畫面（見偵卷二第73至74頁）。 ⑤蔡享雅左列中華郵政帳戶（000-00000000000000）客戶歷史交易清單、帳戶個資檢視（見偵卷一第133、168頁）。     110年6月30日 22時57分 3萬6,989元  9 曾瑋德 (有提告，即起訴書附表一編號9) 110年7月16日16時1分許，詐欺集團某成員假冒批發商客服、玉山銀行客服，對曾瑋德謊稱：因作業疏失可能導致帳戶誤扣款，致曾瑋德陷於錯誤而依指示於右列時間，匯出款項至右列帳戶。 700-&ZZZZ; 00000000000000 （起訴書附表誤為00000000000000） 中華郵政 鄭旭伶 110年7月16日 17時3分 4萬9,123元 ①曾瑋德於警詢時之證述（見偵卷一第89至94頁）。 ②內政部警政署反詐騙諮詢專線紀錄表（見偵卷二第77至78頁）。 ③高雄市政府警察局岡山分局赤崁派出所受(處)理案件證明單、受理詐騙帳戶通報警示簡便格式表（見偵卷二第75、79頁）。 ④自動櫃員機交易明細表（見偵卷二第81頁）。 ⑤鄭旭伶左列中華郵政帳戶（000-00000000000000）客戶歷史交易清單、帳戶個資檢視（見偵卷一第135、174頁）。     110年7月16日 17時37分 2萬9,985元      110年7月16日 17時44分 2萬9,985元  10 曾懿詩 (有提告，即起訴書附表一編號10) 110年7月16日16時26分許，詐欺集團某成員假冒LANEW客服、中國信託銀行客服，對曾懿詩謊稱：因作業疏失可能導致帳戶誤扣款，致曾懿詩陷於錯誤而依指示於右列時間，匯出款項至右列帳戶。  110年7月16日 17時9分 3萬8,123元 ①曾懿詩於警詢時之證述（見偵卷一第95至96頁）。 ②內政部警政署反詐騙諮詢專線紀錄表（見偵卷二第87至88頁）。 ③臺北市政府警察局松山分局中崙派出所受(處)理案件證明單、受理詐騙帳戶通報警示簡便格式表（見偵卷二第85、89頁）。 ④手機通話紀錄、網路銀行交易畫面（見偵卷二第93頁）。 ⑤鄭旭伶左列中華郵政帳戶（000-00000000000000）客戶歷史交易清單、帳戶個資檢視（見偵卷一第135、174頁）。 11 陳依琳 (有提告，即起訴書附表一編號11) 110年7月16日18時30分（起訴書附表誤為20時11分）許，詐欺集團某成員假冒台糖網客服、信用卡公司客服，對陳依琳謊稱：因作業疏失可能導致帳戶誤扣款，致陳依琳陷於錯誤而依指示於右列時間，匯出款項至右列帳戶。 000- 00000000000000 中華郵政 蔡倖宇 110年7月16日 20時11分 4萬9,987元 ①陳依琳於警詢時之證述（見偵卷一第97至100頁）。 ②內政部警政署反詐騙諮詢專線紀錄表（見偵卷二第97至98頁）。 ③新北市政府警察局樹林分局樹林派出所受(處)理案件證明單、受理詐騙帳戶通報警示簡便格式表（見偵卷二第95、99至101頁）。 ④蔡倖宇左列中華郵政帳戶（000-00000000000000）客戶歷史交易清單、帳戶個資檢視（見偵卷一第137、192頁）。 ⑤王沁絜左列中華郵政帳戶（000-00000000000000）客戶歷史交易清單、帳戶個資檢視（見偵卷一第137、186頁）。     110年7月16日 20時18分 4萬9,989元     000- 00000000000000 中華郵政 王沁絜 110年7月16日 20時40分 2萬4,312元（起訴書附表誤為2萬9,998元）      110年7月16日 20時43分 1萬0,412元      110年7月16日 20時46分 2,573元  12 張廉明 (有提告，即起訴書附表一編號12) 110年7月16日19時14分（起訴書附表誤為20時11分）許，詐欺集團某成員假冒婕洛妮絲客服、兆豐銀行客服，對張廉明謊稱：因作業疏失可能導致帳戶誤扣款，致張廉明陷於錯誤而依指示於右列時間，匯出款項至右列帳戶。  110年7月16日 20時30分 7萬3,096元 ①張廉明於警詢時之證述（見偵卷一第101至104頁）。 ②內政部警政署反詐騙諮詢專線紀錄表（見偵卷二第105至106頁）。 ③臺中市政府警察局大雅分局潭子分駐所受(處)理案件證明單、受理詐騙帳戶通報警示簡便格式表（見偵卷二第103、107至109頁）。 ④網路銀行交易畫面（見偵卷二第111頁）。 ⑤劉懿萱左列玉山銀行帳戶（000-0000000000000）歷史交易明細、帳戶個資檢視（見偵卷一第139、176頁）。    808-&ZZZZ; 0000000000000 玉山銀行 劉懿萱 110年7月16日 21時25分 2萬0,011元  13 邱潔欣 (有提告，即起訴書附表一編號13) 110年7月16日20時19分許，詐欺集團某成員假冒HITO本舖購物網站客服、銀行客服，對邱潔欣謊稱：因作業疏失可能導致帳戶誤扣款，致邱潔欣陷於錯誤而依指示於右列時間，匯出款項至右列帳戶。  110年7月16日 21時15分 9萬9,123元 ①邱潔欣於警詢時之證述（見偵卷一第105至106頁）。 ②內政部警政署反詐騙諮詢專線紀錄表（見偵卷二第1115至116頁）。 ③高雄市政府警察局前鎮分局草衙派出所受(處)理案件證明單、受理詐騙帳戶通報警示簡便格式表（見偵卷二第113、117頁）。 ④劉懿萱左列玉山銀行帳戶（000-0000000000000）歷史交易明細、帳戶個資檢視（見偵卷一第139、176頁）。 14 林定弘 (有提告，即起訴書附表一編號14) 110年7月16日19時41分許，詐欺集團某成員假冒HITO BP網路服飾店客服、郵局客服，對林定弘謊稱：因作業疏失可能導致帳戶誤扣款，致林定弘陷於錯誤而依指示於右列時間，匯出款項至右列帳戶。  110年7月16日 21時33分 2萬9,285元 ①林定弘於警詢時之證述（見偵卷一第107至108頁）。 ②內政部警政署反詐騙諮詢專線紀錄表（見偵卷二第121至122頁）。 ③嘉義縣警察局水上分局水上派出所受(處)理案件證明單、受理詐騙帳戶通報警示簡便格式表（見偵卷二第119、123頁）。 ④中國信託銀行自動櫃員機交易明細表（見偵卷二第125頁）。 ⑤劉懿萱左列玉山銀行帳戶（000-0000000000000）歷史交易明細、帳戶個資檢視（見偵卷一第139、176頁）。 

附表三：
編號 提款   證據出處  帳戶 時間、金額（不含手續費） 地點  1 000- 000000000000 中國信託銀行 鄭芳祝 110年6月27日 17時52分 12萬元 苗栗縣○○市○○路000號 統一超商新苗中門市 ①盧明俊於警詢、偵訊及本院準備程序、審理時之自白（見偵卷一第35至51頁，偵卷二第139至161頁，本院卷第136、146、148至151頁）。 ②熱點資料案件詳細列表、ATM監視錄影畫面、路口監視錄影畫面（見偵卷一第194至258頁）。 ③鄭芳祝左列中國信託銀行帳戶（000-000000000000）歷史交易明細、帳戶個資檢視（見偵卷一第125、155頁）。 ④楊淯婷左列新光銀行帳戶（000-0000000000000）歷史交易明細、帳戶個資檢視（見偵卷一第127、157頁）。 ⑤謝語倫左列合作金庫銀行帳戶（000-0000000000000）歷史交易明細、帳戶個資檢視（見偵卷一第129、159頁）。　 ⑥盧妍怡左列中華郵政帳戶（000-00000000000000）客戶歷史交易清單、帳戶個資檢視（見偵卷一第131、161頁）。　 ⑦蔡享雅左列中華郵政帳戶（000-00000000000000）客戶歷史交易清單、帳戶個資檢視（見偵卷一第133、168頁）。 ⑧鄭旭伶左列中華郵政帳戶（000-00000000000000）客戶歷史交易清單、帳戶個資檢視（見偵卷一第135、174頁）。 ⑨蔡倖宇左列中華郵政帳戶（000-00000000000000）客戶歷史交易清單、帳戶個資檢視（見偵卷一第137、192頁）。 ⑩王沁絜左列中華郵政帳戶（000-00000000000000）客戶歷史交易清單、帳戶個資檢視（見偵卷一第137、186頁）。 ⑪劉懿萱左列玉山銀行帳戶（000-0000000000000戶歷史交易明細、帳戶個資檢視（見偵卷一第139、176頁）。 　 2 103-&ZZZZ; 0000000000000 新光銀行 楊淯婷 110年6月27日 18時44分 2萬元 苗栗縣○○市○○路000號 北苗郵局     110年6月27日 18時45分 2萬元     110年6月27日 18時48分 2萬元 苗栗縣○○市○○路00號 凱基銀行苗栗分行    110年6月27日 18時48分 2萬元     110年6月27日 18時49分 2萬元     110年6月27日 18時50分 2萬元   3 000- 0000000000000 合作金庫銀行 謝語倫 110年6月27日 21時47分 3萬元 苗栗縣○○市○○路000號 合作金庫銀行北苗栗分行     110年6月27日 21時48分 3萬元     110年6月27日 21時49分 3萬元     110年6月27日 21時50分 3萬元     110年6月27日 21時51分 6,000元     110年6月27日 22時4分 2萬3,000元     110年6月27日 22時5分 1,000元   4 700-&ZZZZ; 00000000000000 中華郵政 盧妍怡 110年6月30日 21時7分 6萬元 苗栗縣○○市○○路000號 中苗郵局    110年6月30日 21時8分 6萬元     110年6月30日 21時10分 2萬9,000元   5 700-&ZZZZ; 00000000000000 中華郵政 蔡享雅 110年6月30日 22時19分 3萬元 苗栗縣○○市○○路000號 中苗郵局    110年6月30日 22時49分 3萬元     110年6月30日 23時8分 3萬7,000元   6 700-&ZZZZ; 00000000000000 （起訴書附表誤為00000000000000） 中華郵政 鄭旭伶 110年7月16日 18時 6萬元 苗栗縣○○市○○路000號 中苗郵局     110年7月16日 18時1分 6萬元     110年7月16日 18時2分 2萬8,000元   7 000- 00000000000000 中華郵政 蔡倖宇 110年7月16日 20時21分 6萬元 苗栗縣○○市○○路000號 北苗郵局     110年7月16日 20時22分 6萬元     110年7月16日 20時23分 1萬元   8 000- 00000000000000 中華郵政 王沁絜 110年7月16日 20時47分 6萬元 苗栗縣○○市○○路000號 中苗郵局    110年7月16日 20時47分 6萬元     110年7月16日 20時48分 2萬元   9 808-&ZZZZ; 0000000000000 玉山銀行 劉懿萱 110年7月16日 21時27分 2萬元 苗栗縣○○市○○路000號 合作金庫銀行北苗栗分行    110年7月16日 21時21分 2萬元 苗栗縣○○市○○路000號 土地銀行苗栗分行    110年7月16日 21時22分 2萬元     110年7月16日 21時23分 2萬元     110年7月16日 21時23分 2萬元     110年7月16日 21時23分 1萬9,000元     110年7月16日 21時42分 2萬元 苗栗縣○○市○○路000號 元大銀行苗栗分行    110年7月16日 21時42分 1萬元